【裁判字號】    95,訴,122
【裁判日期】    950308
【裁判案由】    毒品危害防制條例
【裁判全文】
臺灣桃園地方法院刑事判決               95年度訴字第122號
公  訴  人  臺灣桃園地方法院檢察署檢察官
被      告  甲○○
上列被告因違反毒品危害防制條例案件，經檢察官提起公訴（94
年度毒偵字第3093號），被告於準備程序中就被訴事實為有罪之
陳述，經合議庭裁定由受命法官獨任行簡式審判程序後，本院判
決如下：
    主  文
甲○○施用第一級毒品，累犯，處有期徒刑捌月。扣案之第一級
毒品海洛因壹小包（驗後淨重零點肆伍公克、空包裝重零點壹捌
公克）沒收銷燬之。
    事  實
一、甲○○前因施用毒品案件，經本院以八十八年度毒聲字第一
    四０號裁定送觀察、勒戒後，認無繼續施用毒品之傾向，由
    臺灣桃園地方法院檢察署檢察官以八十八年度偵字第七三六
    號為不起訴處分確定。又因施用第二級毒品，經本院以九十
    二年度毒聲字第三０三八號裁定送觀察、勒戒結果，認有繼
    續施用毒品之傾向，而由臺灣桃園地方法院檢察署檢察官向
    本院聲請令甲○○入戒治處所施以強制戒治，並提起公訴。
    強制戒治部分，由本院以九十二年度毒聲字第三二七六號裁
    定令甲○○戒治處所施以強制戒治，嗣於民國九十三年一月
    九日因毒品危害防制條例修正施行，而釋放出所。公訴部分
    ，由本院以九十二年度壢簡字第一七０三號判決判處有期徒
    刑三月確定，於九十三年八月十七日易科罰金執行完畢。其
    另因妨害公務案件，經本院以九十三年度簡字第二二０號判
    決判處有期徒刑四月確定，於九十三年九月十四日易科罰金
    執行完畢（構成累犯）。
二、詎甲○○仍無法戒斷毒癮，復基於施用第一級毒品海洛因之
    犯意，於前開戒治完畢釋放出所後五年內之九十四年五月三
    十日，在其位於桃園縣龍潭鄉○○○街八號之住處，以將海
    洛因摻水加入針筒後，施以皮下注射之方式，施用第一級毒
    品海洛因一次。嗣於九十四年五月三十一日下午四時許，為
    警在甲○○前揭住處旁查獲，並扣得第一級毒品海洛因一小
    包（驗後淨重０點四五公克，空包裝重０點一八公克）。
三、案經桃園縣政府警察局中壢分局移送臺灣桃園地方法院檢察
    署檢察官偵查起訴。
    理  由
一、訊據被告甲○○坦承於上開時間、地點，施用第一級毒品海
    洛因一次之犯行不諱，而被告為警查獲後，經警採集其尿液
    送驗結果，確呈嗎啡陽性反應無誤，亦有臺灣尖端先進生技
    醫藥藥股份有限公司出具之濫用藥物檢驗報告、桃園縣政府
    警察局中壢分局被採尿人姓名編號對照表各一份在卷可稽（
    偵查卷第三十六頁、第十五頁），又被告為警查獲之一小包
    白粉，經法務部調查局檢驗結果，含有第一級毒品海洛因成
    分，驗後淨重０點四五公克，空包裝重０點一八公克，則有
    該局九十四年七月二十六日調科壹字第０八０００九六一五
    號鑑定通知書一份在卷可參（偵查卷第三十三頁），此外，
    復有第一級毒品海洛因一小包扣案可資佐證，足認被告之自
    白與事實相符，可以採信。另查，被告前因施用毒品案件，
    經本院以八十八年度毒聲字第一四０號裁定送觀察、勒戒後
    ，認無繼續施用毒品之傾向，而由臺灣桃園地方法院檢察署
    檢察官以八十八年度偵字第七三六號為不起訴處分確定，又
    因施用第二級毒品，經本院以九十二年度毒聲字第三０三八
    號裁定送觀察、勒戒結果，認有繼續施用毒品之傾向，經臺
    灣桃園地方法院檢察署檢察官向本院聲請令被告入戒治處所
    施以強制戒治後，由本院以九十二年度毒聲字第三二七六號
    裁定令被告戒治處所施以強制戒治，於九十三年一月九日因
    毒品危害防制條例修正施行而釋放等情，並有被告之臺灣高
    等法院被告前案紀錄表一份在卷可考。綜上，本件事證明確
    ，被告於受強制戒治執行完畢後，五年內再犯施用第一級毒
    品之犯行，已堪認定，應依法論科。
二、核被告甲○○所為，係犯毒品危害防制條例第十條第一項之
    施用第一級毒品罪。被告為施用毒品而持有之低度行為，為
    施用之高度行為所吸收，不另論罪。又被告前曾因施用第二
    級毒品、妨害公務二案件，依序經本院以九十二年度壢簡字
    第一七０三號、九十三年度簡字第二二０號判決各判處有期
    徒刑三月、四月確定，分別於九十三年八月十七日、九月十
    四日易科罰金執行完畢，有其臺灣高等法院被告前案紀錄表
    可稽，其於前案有期徒刑執行完畢後，五年內再犯本件有期
    徒刑以上刑之罪，為累犯，應依刑法第四十七條規定加重其
    刑。爰審酌被告之前已二度因施用毒品之犯行，經觀察勒戒
    甚至強制戒治之處遇後，猶未能戒斷毒癮，足徵其沾染毒品
    甚深，單純之勒戒治療已難期成效，而有科以刑罰之必要，
    惟施用毒品究屬自戕行為，本身並未直接對社會造成重大危
    害，及被告犯後坦承犯行，態度尚稱良好等一切情狀，量處
    如主文所示之刑，以資懲儆。扣案之一小包白粉為海洛因，
    係第一級毒品，已見前述，依毒品危害防制條例第十八條第
    一項前段規定沒收銷毀之。
據上論斷，應依刑事訴訟法第二百七十三條之一第一項、第二百
九十九條第一項前段，毒品危害防制條例第十條第一項、第十八
條第一項前段，刑法第十一條前段、第四十七條，判決如主文。
中    華    民    國    95    年    3     月    8     日
                  刑事第八庭    法  官     陳彥宏
以上正本證明與原本無異。
                                書記官     翁其良
中    華    民    國    95    年    3     月    8     日
附錄本件論罪科刑法條全文：
毒品危害防制條例第十條
施用第一級毒品者，處六月以上五年以下有期徒刑。
施用第二級毒品者，處三年以下有期徒刑


司法院資訊處製作；財團法人民間司法改革基金會備份。
